【裁判字號】    98,訴,1936
【裁判日期】    990128
【裁判案由】    毒品危害防制條例
【裁判全文】
臺灣臺北地方法院刑事判決              98年度訴字第1936號
公  訴  人  臺灣臺北地方法院檢察署檢察官
被      告  甲○
上列被告因毒品危害防制條例案件，經檢察官提起公訴（98年度
毒偵字第2543號），因被告於準備程序進行中就被訴事實為有罪
之陳述，且所犯非死刑、無期徒刑、最輕本刑為三年以上有期徒
刑之罪或高等法院管轄第一審案件，經告知簡式審判程序之旨，
並聽取檢察官、被告之意見後，經本院合議庭裁定由受命法官獨
任進行簡式審判程序，本院判決如下：
    主  文
甲○施用第一級毒品，累犯，處有期徒刑柒月，扣案之第一級毒
品海洛因貳包（淨重零點肆陸零公克，餘重零點肆玖公克
）沒收銷燬之，包裹海洛因之包裝袋貳個（貳袋貳標籤重零點肆
捌公克）沒收之；又施用第二級毒品，累犯，處有期徒刑月，
如易科罰金，以新臺幣壹仟元折算壹日。應執行有期徒刑捌月，
扣案之第一級毒品海洛因貳包（淨重零點肆陸零公克，餘重零
點肆玖公克）沒收銷燬之，包裹海洛因之包裝袋貳個（貳袋
貳標籤重零點肆捌公克）沒收之。
    事  實
一、甲○前因違反麻醉藥品管理條例案件，經本院85年訴字第
    125號對非法吸用化學合成麻醉藥品部分判處有期徒刑5月，
    經臺灣高等法院85年上訴字第5622號駁回上訴確定，非法販
    賣化學合成麻醉藥品部分則經臺灣高等法院86年上更一字第
    914號判處有期徒刑5年2月，經最高法院89年台上字第4052
    號駁回上訴確定，嗣經臺灣高等法院89年聲字第1040號裁定
    應執行有期徒刑5年4月，92年間假釋付保護管束，94年經撤
    銷假釋入監執行殘刑2年3月18日（甲部分）；93年間因毒品
    危害防制條例案件，經本院93年易字第810號判處有期徒刑5
    月，94年間因毒品危害防制條例案件，經本院94年簡字第
    860 號判處有期徒刑6月，因竊盜案件，經本院94年易字第
    690號判處有期徒刑8月，上開三罪嗣經本院96年聲減字第
    2463號分別減為有期徒刑2月15日、3月、4月，定應執行有
    期徒刑6月15日（乙部分），甲、乙部分接續執行，甫於97
    年1月12日因縮短刑期執畢出監。詎不知悔改，分別基於施
    用第一級毒品及第二級毒品之犯意，於98年8月11日上午11
    時許，在臺北市景美捷運站之廁所內，將海洛因加入香煙中
    ，點火施用海洛因1次，另將甲基安非他命放置於鋁箔紙上
    燒烤而施用甲基安非他命1次，嗣於98年8月12日上午1時10
    分許，在臺北市○○區○○路一段45號前，因行跡可疑，為
    警盤查而扣得海洛因2小包，再經警採尿送驗而悉上情。
二、案經臺北市政府警察局松山分局報告臺灣臺北地方法院檢察
    署檢察官偵查起訴，甲○於本院準備程序中就被訴事實為有
    罪之陳述，經告知簡式審判程序之旨，並聽取當事人之意見
    後，經本院合議庭裁定由受命法官獨任進行簡式審判程序。
    理  由
一、訊據被告對於上揭犯罪事實坦承不諱，其於98年8月12日上
    午1時10分許為警查獲，並經警採集其尿液送驗結果，呈安
    非他命、甲基安非他命、嗎啡及可待因陽性反應，有臺灣尖
    端先進生技醫藥股份有限公司98年9月2日濫用藥物檢驗報告
    在卷可參，復有第一級毒品海洛因2小包扣案可佐，足認被
    告自白與事實相符，可以採信。是其本件施用毒品之犯行，
    應依法論科。
二、核被告所為，係犯毒品危害防制條例第10條第1項之施用第
    一級毒品罪、第2項之施用第二級毒品罪。被告所犯上開二
    罪，犯意各別，行為互殊，應予分論併罰。被告有如犯罪事
    實欄之前案紀錄，其於徒刑執行完畢後，5年內故意再犯有
    期徒刑以上之罪，為累犯，應依刑法第47條第1項規定加重
    其刑。爰審酌被告前已經觀察勒戒之矯治處遇及科刑後，仍
    不知戒除毒癮，復繼續沾染毒品惡習，惟念及其施用毒品係
    嚴重戕害自身健康，犯後復坦承犯行，態度良好，分別量處
    如主文所示之刑，並定其應執行之刑。扣案之白色粉末2包
    ，經送交通部民用航空局航空醫務中心鑑定結果，檢出海洛
    因成分，有該中心98年9月7日航藥鑑字第0984489號鑑定書
    可佐，應依毒品危害防制條例第18條第1項前段規定，宣告
    沒收銷燬。另扣案用以包裹海洛因之包裝袋2個，有防止毒
    品裸露、逸出及潮濕之功能，既得與毒品分別鑑秤其重量（
    含2標籤袋重0.8260-0.3460=0.48公克），與毒品即無難以
    析離而無法個別宣告沒收之情事，均為被告所有且供犯罪所
    用，應依刑法第38條第1項第2款沒收之。
據上論斷，應依刑事訴訟法第273條之1第1項、第299條第1項前
段，毒品危害防制條例第10條、第18條第1項前段，刑法第11條
前段、第47條第1項、第51條第5款、第38條第1項第2款，判決如
主文。
本案經檢察官蔡立文到庭執行職務
中    華    民    國    99    年    1     月    28    日
                  刑事第八庭    法  官  楊蕙芬
以上正本證明與原本無異。
如不服本判決應於收受送達後10日內向本院提出上訴書狀，並應
敘述具體理由；其未敘述上訴理由者，應於上訴期間屆滿後20日
內向本院補提理由書（均須按他造當事人之人數附繕）「切勿逕
送上級法院」。
                                書記官  馬正道
中    華    民    國    99    年    1     月    28    日
附錄法條：
毒品危害防制條例第10條
施用第一級毒品者，處 6 月以上 5 年以下有期徒刑。
施用第二級毒品者，處 3 年以下有期徒刑。

司法院資訊處製作；財團法人民間司法改革基金會備份。
